臺灣新竹地方法院民事小額判決  
110年度竹小字第256號
原      告  劉庭榆  
被      告  鄧丁彬  

上列當事人間損害賠償事件，本院於民國110年8月17日辯論終結
，判決如下：
    主  文
被告應給付原告新臺幣壹萬伍仟元，及自民國一一０年一月三十
日起至清償日止，按年息百分之五計算之利息。
原告其餘之訴駁回。
本判決第一項得假執行。
    爭執事項之理由要領
一、原告主張被告公然侮辱原告之事實，業據引用本院109年度
    易字第957號刑事簡易判決，且被告確因本件公然侮辱原告
    犯行，業經本院109年度易字第957號刑事簡易判決判處罪刑
    ，亦有上開刑事簡易判決在卷可稽，復為被告所不爭執，自
    堪認原告之主張為真實。
二、按不法侵害他人之人格權，被害人受有非財產上損害，請求
    加害人賠償相當金額之慰撫金時，法院對於慰撫金之量定，
    應斟酌實際加害情形、所造成之影響、被害人痛苦之程度、
    兩造之身分地位經濟情形及其他各種狀況，以核定相當之數
    額（最高法院47年度台上字第1221號、51年度台上字第223
    號判例意旨參照）。經查，本院審酌被告公然侮辱原告，係
    故意不法侵害原告之名譽權，客觀上確足以貶抑原告之人格
    名譽及社會之評價，自堪認原告受有精神上之痛苦。又參以
    原告為大學畢業，從事美容業，稱經濟狀況普通，108年度
    所得給付總額為新臺幣（下同）646,513元，名下無財產；
    被告為高職畢業，亦從事美容業，稱經濟狀況普通，108年
    度所得給付總額618,377元，名下財產汽車1輛，此業據兩造
    所陳明，並有本院依職權所調取之兩造稅務電子閘門財產所
    得調件明細表在卷可佐，而綜據兩造之學經歷、社會地位、
    經濟狀況等一切情狀，認原告請求被告賠償非財產上損害10
    0,000元，核尚屬過高，應以15,000元為相當，逾此部分之
    請求，即非有據，不應准許。
三、據此，原告依侵權行為之法律關係，請求被告給付15,000元
    ，及自刑事附帶民事起訴狀繕本送達翌日即110年1月30日起
    至清償日止按年息5%計算之利息，為有理由，應予准許。至
    逾上開範圍所為之請求，則無理由，應予駁回
四、無庸確定訴訟費用額：本件係原告於刑事訴訟程序提起之附
    帶民事訴訟，並經本院刑事庭裁定移送本院民事庭審理，依
    刑事訴訟法第504條第2項規定，應免納裁判費，且本件兩造
    亦無其他訴訟費用之支出，自無庸確定訴訟費用額，併予敘
    明。
中    華    民    國   110    年     8    月    31    日
                  新竹簡易庭    法  官  汪銘欽
以上正本係照原本作成。
如對本判決上訴，非以其違背法令為理由不得為之，且須於判決
送達後二十日內以上訴狀記載上訴理由向本院提出上訴狀。如委
任律師提起上訴者，應一併繳納上訴審裁判費。
中    華    民    國   110    年     8    月    31    日
                                書記官  周育瑜
附錄：
一、民事訴訟法第436條之18第1項：
    （小額訴訟程序）判決書得僅記載主文，就當事人有爭執事
    項，於必要時得加記理由要領。
二、民事訴訟法第436條之24第2項：
    對於小額程序之第一審裁判上訴或抗告，非以其違背法令為
    理由，不得為之。
三、民事訴訟法第436條之25：
    上訴狀內應記載上訴理由，表明下列各款事項：
    (一)原判決所違背之法令及其具體內容。
    (二)依訴訟資料可認為原判決有違背法令之具體事實。